ACORDAO-COMPLETO-2385739

ACÓRDÃO DE RELAÇÃO

ACÓRDÃO DE RELAÇÃO 13255/2019 ATA 44/2019 - SEGUNDA CÂMARA

Acórdão 13255/2019-TCU-Segunda Câmara
	Trata-se de processo de contas anuais da Universidade Federal Rural da Amazônia - UFRA relativo ao exercício financeiro de 2016. O processo de contas foi organizado de forma individual, conforme art. 5° da Instrução Normativa TCU 63/2010.
2.	A Universidade Federal Rural da Amazônia é uma Instituição Federal de Ensino Superior (IFES) , criada pela Lei 10.611/2002, com sede na cidade de Belém/PA, e constituída na forma de autarquia vinculada ao Ministério da Educação. 
	Considerando que a Controladoria-Geral da União, em seu Certificado de Auditoria, opinou pela regularidade com ressalvas das contas do Sr. Sueo Numazawa, Reitor da Universidade, e da Sra. Simone Andrea Lima do Nascimento Baia, Pró-Reitora de Administração e Finanças, e pela regularidade das contas dos demais responsáveis;
	considerando que, dentre as irregularidades encontradas, a CGU apontou: a contratação irregular de fundação de apoio e a prestação de contas do contrato n° 08/2016 sem documentos comprobatórios da realização de gastos;
	considerando que, após diligência à universidade, a unidade técnica concluiu pela insubsistência dessas supostas irregularidades;
	considerando que, no tocante à contratação da fundação de apoio, não restou comprovada a existência de projeto específico e a aprovação do referido projeto pelos órgãos acadêmicos competentes da universidade, contrariando o art. 6°, §2°, do Decreto 7.423/2010, que regulamenta a Lei 8.985/1994;
	considerando que esse fato constitui motivo de ressalva nas contas do Reitor e da Pró-Reitora de Administração e Finanças;
	considerando que as irregularidades apontadas pela CGU são de baixa gravidade, não tendo sido constatada a ocorrência de dano ao erário, sendo, portanto, suficientes as recomendações exaradas pelo órgão de controle interno;
	considerando que o Tribunal expediu determinações à UFRA e à CGU conforme itens 9.2. e 9.3. do Acórdão 1867/2013-TCU-Plenário (rel. Min. Benjamin Zymler) , respectivamente;
	considerando que a CGU informou que a entidade atendeu à determinação constante do subitem 9.2.3 e que os subitens 9.2.1. e 9.2.2. do acórdão restaram prejudicados;
	considerando os pareceres uniformes constantes dos autos, 
	os ministros do Tribunal de Contas da União, reunidos em sessão da 2ª Câmara, ACORDAM, por unanimidade, de acordo com os pareceres emitidos nos autos e com fundamento no art. 143, I, "a" do Regimento Interno, em:
a) julgar, com fundamento no art. 16, inciso I, da Lei 8.443/1992, regulares as contas de Antonio Cordeiro de Santana; Djacy Barbosa Ribeiro; Hugo Alves Pinheiro; Iris Lettiere do Socorro Santos da Silva; Izildinha de Souza Miranda; Manoel Sebastiao Pereira de Carvalho; Marcel do Nascimento Botelho; Marcos André Piedade Gama; Marcos Antonio Souza dos Santos; Maria Rosangila Xavier Serique; Paulo Cezar de Morais Alves; Paulo de Jesus Santos; Rodrigo Silva do Vale; Ruth Helena Falesi Palha de Moraes Bittencourt; Saulo Luís Pereira Wanzeler; e Silvana Rossy de Brito; dando-lhes quitação plena; 
b) julgar, com fundamento no art. 16, inciso II, da Lei 8.443/1992, regulares com ressalva as contas de Sueo Numazawa e Simone Andrea Lima do Nascimento Baia, dando-lhes quitação; 
c) encaminhar cópia do presente acórdão à Universidade Federal Rural da Amazônia - UFRA, dando ciência sobre a seguinte impropriedade: a inexistência de projeto específico e a ausência de aprovação pelos órgãos acadêmicos competentes da UFRA da execução do PARFOR, segundo as mesmas regras e critérios aplicáveis aos projetos institucionais da instituição, afronta o art. 6º, caput, e §2º, do art. 6º, do Decreto 7423/2010; 
d) considerar cumpridos os itens 9.2 e 9.3 do Acórdão 1867/2013-TCU-Plenário;
e) arquivar o presente processo.
1.Processo TC-Processo 028.208/2017-0 (PRESTAÇÃO DE CONTAS - Exercício: 2016) 
       1.1. Classe de Assunto: II
1.2. Responsáveis: Antonio Cordeiro de Santana (CPF XXX.042.113-XX) ; Djacy Barbosa Ribeiro (CPF XXX.616.183-XX) ; Hugo Alves Pinheiro (CPF XXX.929.202-XX) ; Iris Lettiere do Socorro Santos da Silva (CPF XXX.347.322-XX) ; Izildinha de Souza Miranda (CPF XXX.391.551-XX) ; Manoel Sebastião Pereira de Carvalho (CPF XXX.080.242-XX) ; Marcel do Nascimento Botelho (CPF XXX.172.662-XX) ; Marcos André Piedade Gama (CPF XXX.622.752-XX) ; Marcos Antonio Souza dos Santos (CPF XXX.607.352-XX) ; Maria Rosangila Xavier Serique (XXX.505.072-XX) ; Paulo Cezar de Morais Alves (CPF XXX.882.862-XX) ; Paulo de Jesus Santos (XXX.080.452-XX) ; Rodrigo Silva do Vale (CPF XXX.341.966-XX) ; Ruth Helena Falesi Palha de Moraes Bittencourt (CPF XXX.200.772-XX) ; Saulo Luís Pereira Wanzeler (CPF XXX.094.982-XX) ; Silvana Rossy de Brito (XXX.886.472-XX) ; Simone Andrea Lima do Nascimento Baia (CPF XXX.065.172-XX) e Sueo Numazawa (CPF XXX.002.862-XX) .
1.3. Unidade: Universidade Federal Rural da Amazônia.
1.4. Relatora: ministra Ana Arraes.
1.5. Representante do Ministério Público: procurador Júlio Marcelo de Oliveira.
1.6. Unidade Técnica: Secretaria de Controle Externo da Educação (SecexEducação) .
1.7. Representação legal: não há.
1.8. Determinações/Recomendações/Orientações: não há.

Segunda Câmara

Universidade Federal Rural da Amazônia.

Antonio Cordeiro de Santana (CPF XXX.042.113-XX); Djacy Barbosa Ribeiro (CPF XXX.616.183-XX); Hugo Alves Pinheiro (CPF XXX.929.202-XX); Iris Lettiere do Socorro Santos da Silva (CPF XXX.347.322-XX); Izildinha de Souza Miranda (CPF XXX.391.551-XX); Manoel Sebastião Pereira de Carvalho (CPF XXX.080.242-XX); Marcel do Nascimento Botelho (CPF XXX.172.662-XX); Marcos André Piedade Gama (CPF XXX.622.752-XX); Marcos Antonio Souza dos Santos (CPF XXX.607.352-XX); Maria Rosangila Xavier Serique (XXX.505.072-XX); Paulo Cezar de Morais Alves (CPF XXX.882.862-XX); Paulo de Jesus Santos (XXX.080.452-XX); Rodrigo Silva do Vale (CPF XXX.341.966-XX); Ruth Helena Falesi Palha de Moraes Bittencourt (CPF XXX.200.772-XX); Saulo Luís Pereira Wanzeler (CPF XXX.094.982-XX); Silvana Rossy de Brito (XXX.886.472-XX); Simone Andrea Lima do Nascimento Baia (CPF XXX.065.172-XX) e Sueo Numazawa (CPF XXX.002.862-XX).

ANA ARRAES

não há.

Procurador Júlio Marcelo de Oliveira.

PRESTAÇÃO DE CONTAS (PC)

Secretaria de Controle Externo da Educação (SecexEducação).